【裁判字號】    90,交聲,540
【裁判日期】    901008
【裁判案由】    交管條例聲異
【裁判全文】
臺灣板橋地方法院交通事件裁定                      九十年度交聲字第五四號
    原處分機關  交通部公路局臺北區監理所
    異  議  人
    即受處分人  甲○○
右列異議人即受處分人因違反道路交通管理處罰條例案件，對於交通部公路局臺北區
監理所九十年四月三十日所為之處分（原處分案號：北監五字第裁四○－ＡＢＵ七九
八五七七號），聲明異議，本院裁定如左：
    主  文
異議駁回。
    理  由
一、聲明異議意旨詳如聲明異議狀所載（如附件）。
二、按汽車駕駛人，駕駛汽車有拒絕接受酒精濃度過量測試之情形者，處新臺幣六千
    元以上一萬二千元以下罰鍰，並當場禁止其駕駛及吊扣其駕駛執照六個月，民國
    九十年一月十七日修正前之道路交通管理處罰條例第三十五條第一項第三款定有
    明文。
三、查本件異議人即受處分人甲○○，於八十九年六月十日晚上十一時三十分許，酒
    後駕駛所有車號ＧＰ－八七六八號自用小客車，行經臺北市○○路、大度路口，
    為警攔停稽查欲測試其酒精濃度時，拒絕吹足氣量接受測試之違規事實，業據舉
    發警察單位函陳屬實，並覆稱本件舉發警員使用之酒精測定器甫於八十九年五月
    二十五日經原廠派員檢測校正，一切正常並無故障情事等情，有臺北市政府警察
    局北投分局八十九年九月七日北市警投分交字第八九六二一○五七○○號函影本
    在卷可稽，堪認無訛。異議人雖具狀並到庭辯稱：伊當時並無酒後駕車，且經警
    攔停後，即依指示停車受檢，並接受警員酒精測試近一小時之久，仍無酒精濃度
    顯示，惟因言語上與警員有摩擦，警員遂逕行舉發伊拒絕酒測，實際上伊並無拒
    絕酒測之情云云。惟查，異議人駕駛上開汽車經警攔停，拒絕吹足氣量接受酒測
    之違規經過情節，業經舉發警員林政毅於本院九十年七月二十四日調查時到庭證
    述：「（當天舉發經過？）當天是全台北市警局執行取締酒測勤務，我們是負責
    台北市○○路、承德路，淡水往台北方向攔檢酒測。當時車輛紅燈停車時，我就
    對每部車駕駛人檢視並聞其有無酒味，異議人車輛是排在第二、三部車輛，我看
    到異議人時，他臉紅紅並聞到車內有酒味，異議人車內只有他一人，我就請異議
    人將車開到路旁汽車修理廠的空地，我請異議人下車，請異議人拿出駕照、行照
    之後，再請異議人做酒測。我們酒測器要先按開關啟動後，再按開始鍵，酒測器
    會顯示『請插吹嘴』，再等二十幾秒鐘之後歸零才會再顯示『請測試』，酒測器
    的設計必須吹足一定的氣量，酒測器才會有反應測試酒精濃度。酒測器插入吹嘴
    之後一分鐘內沒有完成測試，就會自動關機，必須重新再開機，所以測試人沒有
    吹氣或吹不足氣就無法完成測試。異議人當時酒測五、六次，都只是含著吹嘴沒
    有吹，酒測器無法進行測試，最後一次我請異議人做酒測他說他很累他不要做，
    因只有他一人，無法責令他替換駕駛，就請他把車停在修車廠的停車場裡面，他
    自己做計程車回去。異議人大約花了半小時時間做酒測。‧‧‧‧」「（當時異
    議人下車做酒測時的神色如何？）外表看起來有點醉意，走路會偏一邊，說話比
    較緩慢多語，一直說他沒有喝酒不要做酒測。」等語明確，有本院訊問筆錄在卷
    可按，且按上所述，本件舉發警員持用酒測之測定器甫經檢測，係屬正常，因此
    受測人果真有吹足氣量配合酒測，縱未飲酒，亦當顯示測試結果為零，不至無法
    測出結果，然觀諸異議人於本院上開調查時自陳：警察要伊吹了五、六次，大約
    半個多小時，都沒有測試出來等語情節，足見異議人顯未吹足氣量配合酒測，否
    則焉有吹氣多次，測試時間長達半個多小時，仍未能顯示測試結果，況本件舉發
    警員林政毅與異議人素不相識，亦無仇怨，其執行公務，自無誣陷異議人之理可
    言，是異議人上開所辯，應不足採，其佯以配合酒測，而故不吹足氣量以致無法
    顯示測試結果，與拒絕測試之情無異。又本件異議人上開違規行為後，道路交通
    管理處罰條例第三十五條雖已於九十年一月十七日修正公布提高罰鍰金額及吊扣
    駕照期間，並經行政院命令定自九十年六月一日開始施行，惟異議人本件之違規
    行為既係於上開規定修正前為之，自仍應適用修正前之規定裁罰，附此敘明。從
    而，原處分機關據以援引上開規定，裁處異議人罰鍰新臺幣一萬二千元，並吊扣
    駕駛執照六個月，並無不當。本件異議為無理由，應予駁回。
四、據上論斷，應依道路交通案件處理辦法第十九條，裁定如主文。
中      華      民      國    九十      年      十      月      八      日
                                      臺灣板橋地方法院交通法庭
                                          法  官  彭  全  曄
右正本證明與原本無異
如不服本裁定應於送達後五日內向本院提出抗告狀
                                          書記官  梁  宜  庭
中      華      民      國    九十      年      十      月      九      日


司法院資訊處製作；財團法人民間司法改革基金會備份。
